【裁判字號】    99,易,2030
【裁判日期】    991208
【裁判案由】    家庭暴力防治法
【裁判全文】
臺灣高雄地方法院刑事判決              99年度易字第2030號
公  訴  人  臺灣高雄地方法院檢察署檢察官
被      告  黃博正
上列被告因家庭暴力防治法案件，經檢察官提起公訴（99年度偵
字第26044 號），被告於本院審理時為有罪之陳述，經本院裁定
依簡式審判程序審理，判決如下：
    主  文
黃博正犯違反保護令罪，處有期徒刑參月，如易科罰金，以新臺
幣壹仟元折算壹日。
    事  實
一、黃博正係黃生之子，2 人為父子關係，具有家庭暴力防治法
    第3 條第3 款所定之家庭成員關係。緣黃博正前於民國97年
    11月2 日晚上10時許，對黃生為家庭暴力行為，經黃生向本
    院家事法庭聲請核發保護令，本院於98年7 月10日以98年度
    家護字第930 號民事通常保護令，裁定黃博正不得對黃生及
    其配偶黃林金年實施身體或精神上不法侵害之行為，及不得
    直接或間接對於黃生為騷擾之行為，有效期間為1 年，並由
    黃博正收受該保護令；嗣於期滿後，經黃生向本院聲請延長
    上開保護令有效期間，而由本院於99年6 月22日以99年度家
    護聲字第61號，裁定延長上開保護令有效期間至100 年7 月
    9 日，並變更增加該保護令主文：「1.相對人（按即黃博正
    ）應於民國99年7 月5 日上午10時前，遷出聲請人（按即黃
    生）黃生之住居所（地址：高雄縣林園鄉○○○路53號）。
    2.相對人應遠離聲請人之住居所（地址：高雄縣林園鄉○○
    ○路53號）至少100 公尺」。詎黃博正收受上開民事通常保
    護令，並知悉保護令之內容後，竟仍基於違反保護令之犯意
    ，於99年8 月7 日仍居住在黃生位於高雄縣林園鄉○○○路
    53 號 之住處，且於同日上午10時許，因飲酒後向黃生索討
    金錢未果，遂以台語對黃林金年大聲叫罵「你娘老雞Y 、給
    人幹」等語，另以台語「幹你娘、沒有用」等語辱罵黃生，
    並摔破黃生家中碗盤等物，而以此方式對黃生及黃林金年實
    施精神上不法侵害，並直接騷擾黃生，且未依保護令規定遷
    出並遠離黃生上開住所，而同時違反本院98年度家護字第
    930 號民事通常保護令及99年度家護聲字第61號裁定之保護
    令主文增加事項。嗣經黃生報警，警方據報到場處理後，始
    悉上情。
二、案經高雄縣政府警察局林園分局報移送臺灣高雄地方法院檢
    察署檢察官偵查起訴。
    理  由
一、本件被告黃博正所犯為死刑、無刑徒刑或最輕本刑為3 年以
    上有期徒刑以外之罪，其於本院審理時就被訴犯罪事實，為
    有罪之陳述，經本院告知簡式審判程序之旨，並聽取當事人
    之意見後，依刑事訴訟法第273 條之1 第1 項規定，裁定依
    簡式審判程序審理，合先指明。
二、上揭犯罪事實，業據被告黃博正於本院審理時坦承不諱（見
    本院卷第41頁），而與證人即被害人黃生於警詢及偵查時證
    述：被告確有上開違反保護令行為等情節（見警卷第4 、5
    頁，偵卷第21、21頁），均參核相符。此外，並有本院99年
    度家護聲字第61號裁定1 及移送機關酒精濃度測定值單各 1
    份附卷可稽（見警卷第6 至10頁）。是本件被告之自白，與
    卷內之積極事證均互核相符，應堪採認。從而，本案事證明
    確，被告犯行堪予認定，應依法論科。
三、被告黃博正與被害人黃生為父子關係，2 人間具有家庭暴力
    防治法第3 條第3 款所定之家庭成員關係，被告違反保護令
    對被害人黃生及其配偶黃林金年以不堪之言語實施精神上不
    法侵害，並以摔碗盤等方式直接騷擾被害人黃生，且未依保
    護令規定遷出並遠離黃生上開住所，而同時違反本院98年度
    家護字第930 號民事通常保護令及99年度家護聲字第61號裁
    定之保護令主文增加事項，是核被告所為，係犯家庭暴力防
    治法第61條第1 款、第2 款、第3 款、第4 款之違反保護令
    罪。本院審酌被告甫於99年間因違反保護令罪，經檢察官以
    99年度偵字第16440 號及第21085 號偵查起訴，有臺灣高等
    法院被告前案紀錄表1 份在卷可稽，詎其仍不知悔改，於本
    院審理上開違反保護令罪期間，在知悉法院所核發上開保護
    令之裁定內容之情形下，仍對被害人黃生及其配偶黃林金年
    實施精神上不法侵害，並直接騷擾被害人黃生，且未依保護
    令規定遷出並遠離被害人黃生上開住所，而違反保護令，行
    為確有不該，而應予嚴懲，以收刑罰教化之效，惟念其犯後
    能於本院審理時坦承犯行，態度尚可，及其動機、目的、手
    段、法益受損程度等一切情狀，量處如主文所示之刑，並諭
    知如易科罰金之折算標準，以示儆懲。
據上論斷，應依刑事訴訟法第273 條之1 第1 項、第284 條之 1
、第299 條第1 項前段，家庭暴力防治法第61條第1 款、第2 款
、第3 款、第4 款，刑法第11條前段、第41條第1 項前段，判決
如主文。
本案經檢察官盧葆清到庭執行職務。
中    華    民    國    99    年    12    月    8     日
                      刑事第五庭      法  官  陳盈吉
以上正本證明與原本無異。
如不服本判決，應於判決送達後10日內，向本院提出上訴狀。
中    華    民    國    99    年    12    月    8     日
                                      書記官  陳展榮
附錄本判決論罪科刑法條：
家庭暴力防治法第61條
違反法院依第14條第1 項、第16條第3 項所為之下列裁定者，為
本法所稱違反保護令罪，處3 年以下有期徒刑、拘役或科或併科
新臺幣10萬元以下罰金：
一、禁止實施家庭暴力。
二、禁止騷擾、接觸、跟蹤、通話、通信或其他非必要之聯絡行
    為。
三、遷出住居所。
四、遠離住居所、工作場所、學校或其他特定場所。
五、完成加害人處遇計畫。

司法院資訊處製作；財團法人民間司法改革基金會備份。
